臺灣板橋地方法院刑事判決　　　　　　　93年度易緝字第92號
公　訴　人　臺灣板橋地方法院檢察署檢察官
被　　　告　甲○○
?
??????????住臺北縣中.
上列被告因贓物案件，經檢察官提起公訴（九十一年度偵字第二
九一九號），被告於準備程序中對被訴事實為有罪之陳述，經本
院合議庭裁定由受命法官獨任行簡式審判程序，並判決如下：
    主  文
甲○○故買贓物，累犯，處有期徒刑捌月。
    事  實
一、甲○○前因違反麻醉藥品管理條例案件，經臺灣臺中地方法
    院於民國八十二年九月三日以八十二年度易字第五一六七號
    判處有期徒刑八月，嗣經臺灣高等法院臺中分院駁回上訴確
    定；又因偽造文書案件經臺灣臺中地方法院於八十五年三月
    二十八日以八十五年度訴字第三三號判處有期徒刑一年確定
    ，上開二罪經入監執行，於八十五年十二月六日縮短刑期假
    釋出監，縮刑期滿日期為八十六年五月十八日，在有期徒刑
    所餘刑期內，未經撤銷假釋，以已執行論。復於八十八年六
    月二十六日犯收受贓物罪，經本院於九十四年四月二十七日
    以九十四年度易字第一四四號判處有期徒刑五月；復於八十
    九年四月中旬犯寄藏贓物罪，經臺灣高等法院於九十一年七
    月三十一日以九十一年度上訴字第一三三六號判處有期徒刑
    五月（已於九十一年九月三十日判決確定，正執行中），猶
    不知悔改。
二、甲○○於八十八年底某日，在臺北縣土城市○○路旁，明知
    姓名年籍不詳綽號「阿龍」之成年男子所交付如附表所示物
    件（起訴書犯罪事實欄及其附表，原將當日查扣之攪拌機一
    台、吸食器二組列為甲○○故買的贓物之一，嗣經公訴檢察
    官當庭更正剔除此部分物件；理由詳後述）係來源不明而屬
    他人財產犯罪（竊盜）所得之贓物，竟以新臺幣（下同）約
    二、三萬元價格抵償債務方式，向「阿龍」低價買入上開贓
    物。嗣於八十九年一月七日凌晨三時三十分許，經警在甲○
    ○當時所承租之臺北縣土城市○○路○段二四０巷二十六弄
    四十號內查扣如附表所示之物件，並經在場之郭秋萍、高崇
    勝分別表示上開房屋係甲○○所承租及扣案物係甲○○所持
    有，再經警循線查獲甲○○後，始悉上情。
三、案經臺北縣政府警察局移送臺灣板橋地方法院檢察署檢察官
    偵查起訴，甲○○於準備程序中對被訴事實為有罪之陳述，
    經本院合議庭裁定由受命法官獨任行簡式審判程序。
    理  由
一、上揭犯罪事實，業據被告甲○○於偵查、本院準備程序及審
    理中均坦承不諱（見八十九年度偵字第一四０六號卷八十九
    年一月二十七日訊問筆錄、本院九十三年七月十四日、十二
    月十五日準備程序筆錄及簡式審判筆錄），並供承：「阿龍
    」於查獲前一、二星期，約八十八年十二月底用手提袋裝著
    扣案物，在土城市○○路旁交給伊，作為抵債之用，「阿龍
    」積欠伊二、三萬元，伊取得後就將扣案物放在土城市租屋
    處等語。又證人郭秋萍於警詢時供證：放置扣案物之房屋係
    被告甲○○承租的等語（見上開偵查卷八十九年一月七日警
    詢訊問筆錄），且證人高崇勝於警詢時、偵查中分別供證：
    伊曾經在上開被告租屋處見過警方查扣之象牙花瓶、象牙筆
    筒、象牙金剛經等物，被告對伊稱「欲想辦法銷贓」，所以
    扣案物應該是偷來的；被告於八十八年十二月初持有上開扣
    案物，被告並請伊想辦法銷贓，問伊「這偷來東西有無管道
    脫手」，但伊無法接受而作罷；伊在被告上開租屋處看過扣
    案之象牙花瓶等物，被告叫伊幫忙處理，但伊想那是贓物，
    不敢處理等語（見上開偵查卷八十九年一月七日警詢調查筆
    錄、同年一月七日檢察官訊問筆錄）。茲證人郭秋萍、高崇
    勝上開供證情節，為被告於本院審理調查時所不爭執，並與
    被告上開供述情節互核相符，且扣案物件分別係象牙類、玉
    器類之製品、相機、鍍金手錶、鍍金項鍊、玉項鍊、水晶項
    鍊、珍珠項鍊等物，數量甚多，其價值顯非被告用以抵債價
    格即二、三萬元，被告亦供承伊抵債之價格很便宜等語。再
    參酌被告有贓物案件之犯罪紀錄，亦有臺灣高等法院被告全
    國前案紀錄表可稽，且證人高崇勝於偵查中供證被告向伊表
    示該扣案物係「偷來的東西」，而被告於偵、審中始終堅決
    否認該扣案物係其竊取之物，堪認如附表所示之扣案物係他
    人財產犯罪（竊盜）所得之財物。此外，並有八十九年一月
    七日搜索扣押證明筆錄在卷，及附表所示物件扣案可資佐證
    。末按被告之自白固不得作為認定犯罪之唯一證據，而須以
    補強證據證明其確與事實相符，然茲所謂之補強證據，並非
    以證明犯罪構成要件之全部事實為必要，倘其得以佐證自白
    之犯罪非屬虛構，能予保障所自白事實之真實性，即已充分
    。又得據以佐證者，雖非直接可以推斷該被告之實施犯罪，
    但以此項證據與被告之自白為綜合判斷，若足以認定犯罪事
    實者，仍不得謂其非屬補強證據（最高法院七十三年台上字
    第五六三八號判例可資參照）。是以，由證人郭秋萍、高崇
    勝上開供證情節、被告之贓物犯罪紀錄，及扣案物件之價值
    與被告用以抵債之價格明顯不相當等項，均得以佐證被告自
    白之犯罪非屬虛構，能予保障被告所自白事實之真實性，應
    認上開補強證據已足以證明被告自白與事實相符，是被告自
    白其以抵債方式向「阿龍」故買贓物一節，核與事實相符，
    應堪信實。本案事證明確，被告犯行洵堪認定，應依法論科
    。
二、查被告抵償而收受附表所列物件，係綽號「阿龍」用以償還
    債務，自有對價關係（最高法院七十九年度台上字第四五一
    六號判決亦同此意旨）。故核被告所為，係犯刑法第三百四
    十九條第二項之故買贓物罪。又起訴書犯罪事實欄及其附表
    ，原將當日查扣之攪拌機一台、吸食器二組列為被告所故買
    贓物之一，惟被告於審理中否認上開攪拌機、吸食器係「阿
    龍」所交付之贓物，且該攪拌機、吸食器一般係供作毒品犯
    罪所用之物，被告所辯尚堪採信，並經公訴檢察官當庭更正
    並剔除此部分物件，是則被告本件故買之贓物應限於附表所
    示之物件，併予敘明。末查被告有如事實欄所載犯罪執行紀
    錄，有前開臺灣高等法院被告全國前案紀錄表可按，其於有
    期徒刑執行完畢後，五年內再犯有期徒刑以上之本罪，為累
    犯，應依法加重其刑。爰審酌被告素行不佳，犯罪之動機、
    目的、手段、犯罪所生之危害、收受贓物之價值、數量，及
    犯罪後坦承犯行之態度等一切情狀，量處如主文所示之刑，
    以資懲儆。
據上論斷，應依刑事訴訟法第二百七十三條之一第一項、第二百
九十九條第一項前段，刑法第三百四十九條第二項、第四十七條
，罰金罰鍰提高標準條例第一條前段，判決如主文。
本案經檢察官張云綺到庭執行職務。
中　　華　　民　　國　九十四　年　　六　　月　　十　　日
                    刑事第十八庭  法  官  楊志雄
以上正本證明與原本無異。
如不服本判決應於送達後十日內向本院提出上訴狀。
                                  書記官  胡勤義
中　　華　　民　　國　九十四　年　　六　　月　　十　　日
附錄本案論罪科刑法條全文：
刑法三百四十九條第二項：
搬運、寄藏、故買贓物或為牙保者，處五年以下有期徒刑、拘役
或科或併科一千元以下罰金。
附 表：
┌──┬─────┬───┐┌──┬─────┬───┐
│編號│名稱      │數量  ││編號│名稱      │數量  │
├──┼─────┼───┤├──┼─────┼───┤
│ 1  │意如意    │1個   ││ 15 │手環      │13個  │
├──┼─────┼───┤├──┼─────┼───┤
│ 2  │彌勒佛    │同上  ││ 16 │鐵手錶    │2個   │
├──┼─────┼───┤├──┼─────┼───┤
│ 3  │花瓶      │同上  ││ 17 │鍍金項鍊  │1條   │
├──┼─────┼───┤├──┼─────┼───┤
│ 4  │彌勒佛    │同上  ││ 18 │石頭項鍊  │9條   │
├──┼─────┼───┤├──┼─────┼───┤
│ 5  │彌勒佛    │同上  ││ 19 │水晶項鍊  │1條   │
├──┼─────┼───┤├──┼─────┼───┤
│ 6  │象牙      │2支   ││ 20 │玉項鍊    │2條   │
├──┼─────┼───┤├──┼─────┼───┤
│ 7  │筆筒      │1個   ││ 21 │珍珠項鍊  │3條   │
├──┼─────┼───┤├──┼─────┼───┤
│ 8  │金剛經    │1個   ││ 22 │玉墜子    │36個  │
├──┼─────┼───┤├──┼─────┼───┤
│ 9  │錶帶      │4條   ││ 23 │玉戒子    │4個   │
├──┼─────┼───┤├──┼─────┼───┤
│10  │耳環      │6個   ││ 24 │望遠鏡    │1台   │
├──┼─────┼───┤├──┼─────┼───┤
│11  │相機      │1台   ││ 25 │工  具    │1批   │
├──┼─────┼───┤├──┼─────┼───┤
│12  │鍍金手錶  │3支   ││ 26 │紀念幣    │3個   │
├──┼─────┼───┤└──┴─────┴───┘
│13  │女用皮包  │1個   │
├──┼─────┼───┤
│14  │寶石鑑定書│7本   │
└──┴─────┴───┘
